【裁判字號】    92,家聲,4
【裁判日期】    920425
【裁判案由】    
【裁判全文】
臺灣雲林地方法院民事裁定  九十二年度家聲字第四號
    聲  請  人  甲○○
    代  理  人  乙○○
右聲請人聲請選任被繼承人丙○○之遺產管理人事件，本院裁定如左：
    主      文
選任財政部國有財產局台灣中區辦事處雲林分處為被繼承人丙○○（民國○○○年○
月○○日生、身分證統一編號：Ｚ000000000、最後住所地：雲林縣北港鎮
好收里十四鄰口庄五七號、民國九十一年九月三十日死亡）之遺產管理人。
准對被繼承人丙○○之繼承人為承認繼承之公示催告。
被繼承人丙○○之繼承人，應自前項公示催告最後登載新聞紙之日起，壹年貳個月內
承認繼承，上述期限屆滿，無繼承人承認繼承時，被繼承人丙○○之遺產，於清償債
權並交付遺贈物後，如有剩餘即歸屬國庫。
聲請程序費用由被繼承人丙○○之遺產負擔。
    理      由
一、按繼承開始時，繼承人有無不明，而無親屬會議或親屬會議未於一個月內選定遺
    產管理人者，利害關係人得聲請法院選任遺產管理人，並由法院依公示催告程序
    ，定六個月以上之期限，公告繼承人，命其於期限內承認繼承，民法第一千一百
    七十七條、第一千一百七十八條第一項、第二項規定甚明。
二、本件聲請意旨略以：被繼承人丙○○係聲請人經營十方清潔服務社之員工，聲請
    人為其投保南山人壽保險股份有限公司員工團體險，因被繼承人丙○○於民國九
    十一年二月十一日因頭部外傷併臚內出血及嚴重腦挫傷住院治療，聲請人於被繼
    承人丙○○住院期間基於勞資情義，而代墊醫療費用新台幣二萬六千一百二十三
    元，迄未清償，詎被繼承人丙○○於九十一年九月三十日死亡，因其繼承人之有
    無不明，致上開債務始終無法清償，為保聲請人之權利，請依法指定被繼承人丙
    ○○之遺產管理人等語，並提出南山人壽保險股份有限公司團體意外傷害保險被
    保險人明細表、診斷證明書、死亡證明書（均影本）各乙份、馬偕紀念醫院（淡
    水）醫療單據影本二紙、戶籍謄本六份為證。
三、經核上開所提之南山人壽保險股份有限公司團體意外傷害保險被保險人明細表、
    診斷證明書、死亡證明書、馬偕紀念醫院（淡水）醫療單據、戶籍謄本，堪信聲
    請人之主張為真實，且核與上開法條尚無不合，爰依法選任財政部國有財產局台
    灣中區辦事處雲林分處為被繼承人丙○○之遺產管理人，並依法為承認繼承之公
    示催告。
四、依非訟事件法第九條裁定如主文。
中      華      民      國    九十二    年      四      月    二十五    日
                              臺灣雲林地方法院民事庭
~B法      官  陳秋如
右為正本係照原本作成。
如對本裁定抗告須於裁定送達後十日內向本院提出抗告狀，並應繳納抗告費新台幣四
十五元。
中      華      民      國    九十二    年      四      月    二十五    日
~B法院書記官  廖錦棟


司法院資訊處製作；財團法人民間司法改革基金會備份。
